# 请教陈版有关全民所有制企业改制的账务处理

提问人：shendiaoxialv 时间：2019-06-30 16:51:01
陈版好！请问，全民所有制企业改制成有限责任公司，评估基准日的净资产中包括了可供出售的公允价值变动形成的其他综合收益，那么改制后的注册资本能否按照包括这部分其他综合收益的净资产金额来确定，如果可以的话，是否最终账面的实收资本和工商注册的注册资本会一直有这个差存在，这样处理是否合适？

回答人：chenyiwei
1 、改制后的注册资本可以按照包括这部分其他综合收益的净资产金额来确定。
2 、由于全民所有制企业改制为公司是视同新设会计主体，各项资产按评估值重新建账或者调账，故该项金融资产按公允价值入账后，该公允价值实际上成为其新的成本，与最初实际取得成本之间的差额不再转入损益。所以，不存在你说的 “是否最终账面的实收资本和工商注册的注册资本会一直有这个差存在” 的问题。

提问人：shendiaoxialv 时间：2019-07-01 14:23:42
谢谢！另外再多问一句，那么调账的时候，也要同时把其他综合收益的余额转到实收资本是么？

回答人：chenyiwei
要。转入股本或者 “资本公积——股本溢价”。